【裁判字號】    95,抗,86
【裁判日期】    950213
【裁判案由】    聲明異議
【裁判全文】
臺灣高等法院臺中分院刑事裁定            95年度抗字第86號
抗  告  人
即 受刑 人  甲○○
                    現於臺灣台中監獄
上列抗告人因聲明異議案件，不服臺灣臺中地方法院中華民國九
十四年十二月三十日裁定（九十四年度聲字第三一一二號）提起
抗告，本院裁定如下：
    主      文
抗告駁回。
    理      由
一、本件抗告意旨如附件抗告書。
二、經查刑法第九十三條第二、三項規定假釋出獄者，在假釋
    中付保護管束，前二項情形，違反保護管束規則，情節重大
    者，得撤銷緩刑之宣告或假釋，另保安處分執行法第七十四
    條之三第二項規定，假釋中付保付管束者，如有前項情形時
    （即違反第七十九條之二所列各款情形之一（其中第一款規
    定保持善良品行，不得與素行不良之人住還），情節重大者
    ），典獄長得報請撤銷假釋。本件抗告人於假釋付保護管束
    期中，因施用毒品罪經裁定勒戒處所觀察、勒戒及戒治處所
    強制戒治，其本質上仍為犯罪，顯屬「未保持善良品行而情
    節重大」，事實明確，且撤銷假釋係廣義之司法行政處分，
    法務部爰依行政程序法第一百零三條第五款之規定，不予抗
    告人陳述意見之機會，撤銷抗告人之假釋，其處分並無不當
    。況保安處分執行法或其他法令均未規定撤銷假釋處分須經
    法院裁定，自難以法務部未予抗告人陳述意見之機會或未經
    法院裁定，認其撤銷假釋之處分違法，再此舉並無礙於抗告
    人之聲明異議權及法院為此裁定時之實質審查權。司法院
    大法官會議釋字第五四四號解釋，闡述肅清煙毒條例及麻醉
    藥品管理條例於八十七年及八十八年相繼修正，對經勒戒而
    無繼續施用毒品傾向者，改採除刑不除罪，對初犯者以保安
    處分替代刑罰，．．．由肅清煙毒條例修正之毒品危害防制
    條例第三十五條第四款，將判決確定尚未執行或執行中之案
    件排除其適用，與刑法第二條第三項無乖離之處，僅稱為深
    化新制所揭櫫之刑事政策，應由立法者「檢討及之」，此部
    分自應交由立法者裁量，而九十二年七月九日修正後之毒品
    危害防制條例第三十五條將原條文第四款判決確定尚未執行
    或執行中之案件，適用修正前之規定刪除，然並未明定判決
    確定尚未執行或執行中之案件無庸執行，抗告人依肅清煙毒
    條例所受宣告之刑，自應續予執行。另原裁定就抗告人其餘
    聲明異議狀所陳亦詳述不足採之理由，核無不當，抗告人上
    開抗告並無理由，應予駁回。
三、據上論斷，應依刑事訴訟法第四百十二條，裁定如主文。
中    華    民    國    95    年    2     月    13    日
              刑事第九庭  審判長法  官  陳  筱  珮
                                法  官  余  仕  明
                                法  官  康  應  龍
上列正本證明與原本無異。
如不服本裁定，應於裁定送達後五日內向本院提出再抗告狀。
                                書記官  姚  錫  鈞
中    華    民    國    95    年    2     月    14    日
                                                      Ｒ


司法院資訊處製作；財團法人民間司法改革基金會備份。
